André Filipe de Moraes Goulart

Senior Software Engineer

Rio de Janeiro, Rio de Janeiro, Brazil +55 (21) 98536-4597 (Phone | Whatsapp) afgoulart.rj@gmail.com https://www.linkedin.com/in/afgoulart

Resumo

Sou um Engenheiro de Software Sênior com mais de 10 anos de experiência em desenvolvimento web. Especialista em tecnologias modernas como NodeJS, React, Vue e TypeScript para criar interfaces modernas e responsivas. Busco sempre aprender continuamente e entregar soluções eficientes e sustentáveis que causem impacto positivo. Minha maior inspiração é minha família, que me motiva a superar desafios e buscar a excelência em tudo o que faço.

Habilidades técnicas

- Languages and Technologies: React.js (9 anos), Vue.js (2 anos), NodeJS (7 anos),
 TypeScript (7 anos), JavaScript (13 anos), HTML (13 anos), CSS (13 anos), Tailwind CSS (2 anos), Angular (4 anos), Express (10 anos), Styled-components (5 anos), Storybook (3 anos),
 Nx (2 anos).
- Tools and Methodologies: Npm, Git, CI/CD (9 anos) e Testes Automatizados (7 anos).
- Cloud Platforms: AWS (Architecting on AWS).

PROFESSIONAL EXPERIENCES

Skopia (EclipseWork/NScreen)
Especialista Fullstack Engineer | AWS Architect

Dezembro 2024 - presente

- Faço parte de uma consultoria, alocado no cliente Aviva Incasa Residencial clube, onde proponho ideias e crio soluções para melhorar o site de reservas para o clube residencial da empresa.
- Manutenção e sustentação nos projetos de front e back relacionados ao Cliente.

Calindra

Senior Frontend Engineer

Julho 2024 - Novembro 2024

- Atuei como parte de uma consultoria, alocado no cliente Tania Bulhões, onde propus ideias e criei soluções para melhorar o site de e-commerce da empresa.
- Colaborei diretamente com o cliente para entender suas necessidades e entregar soluções técnicas impactantes para otimizar a experiência do usuário e o desempenho do site.

Desygner

Senior Frontend Engineer

December 2023 - May 2024 (6 months)

- Desenvolvi interfaces modernas e responsivas usando React, Vue, Node.js, TypeScript, Styled-components, Storybook e Nx.
- Melhorei continuamente o código e criei componentes reutilizáveis, colaborando com designers e gerentes de produto para transformar conceitos em soluções funcionais.

Stone

Staff Software Engineer

July 2023 - December 2023 (6 months)

Desenvolvi interfaces modernas e responsivas usando Vue.js, Next.js, React e Tailwind

Mosaico

Specialist Fullstack

January 2023 - June 2023 (6 months)

• Fui referência técnica para duas equipes, oferecendo suporte e orientação para aprimorar as habilidades técnicas dos desenvolvedores.

Tech Lead

January 2022 - January 2023 (1 year 1 month)

- Liderei a equipe responsável pelo desenvolvimento de sistemas de autenticação e áreas logadas.
- Promovi melhorias nos processos e funcionalidades por meio da colaboração interdepartamental..

Full Stack Engineer

August 2019 - January 2022 (2 years 6 months)

- Participei da reengenharia do sistema de checkout do marketplace usando Next.js e React.
- Desenvolvi um painel financeiro para relatórios de lojas, utilizando NodeJS + Express em TypeScript para a API e React para o front-end

B2W Digital

Tech lead / Full Stack Developer Senior

October 2017 - July 2019 (1 year 10 months)

 Assumi à liderança técnica de três projetos, Spacey(CMS para publicações do marketing), gereciador de promoções

FrontEnd Developer Mid-level

February 2015 - October 2017 (2 years 9 months)

- Developed the Submarino Project using JAVA, HTML, CSS, JavaScript, and jQuery.
- Trabalhei no projeto Zion, um projetor a pivotal technology project for the company.

Freelancer

Web Developer

February 2012 - November 2016 (4 years 10 months)

 Developed with HTML5, created jQuery plugins, and implemented Responsive Design and CSS3.

Ideais Tecnologia

FrontEnd Developer

October 2014 - January 2015 (4 months)

 Developed with HTML5, created jQuery plugins, and implemented Responsive Design and CSS3.

RR Donnelley

FrontEnd Developer

February 2013 - September 2014 (1 year 8 months)

• Developed with HTML5, created jQuery plugins, and implemented Responsive Design and CSS3.

National Observatory

Web Developer

May 2009 - December 2010 (1 year 8 months)

Internships

Atacadista São Jorge de Cascaduta Ltda.

January 2009 - April 2009 (4 months)

Transmagno Transportes Rodoviário Ltda.

July 2006 - December 2006 (6 months)

EDUCATION

Universidade Estácio de Sá, Rio de Janeiro - Technical Graduation, Systems for Web MARCH 2008 - JULY DE 2010

Languages

• English (B2 - Intermediary)

Certifications

- HTML, CSS and JavaScript
- Architecting on AWS
- Server-side Development with NodeJS
- Front-End JavaScript Frameworks: AngularJS